【裁判字號】    98,易,789
【裁判日期】    980831
【裁判案由】    竊盜
【裁判全文】
臺灣桃園地方法院刑事判決              98年度易字第789 號
公  訴  人  臺灣桃園地方法院檢察署檢察官
被      告  甲○○
上列被告因竊盜案件，經檢察官提起公訴（98年度偵字第12980
號），本院判決如下：
    主  文
甲○○竊盜，累犯，處有期徒刑捌月。
    事  實
一、甲○○前於民國95年5 月29日因竊盜案件，經本院以95年度
    桃簡字第428 號判決判處有期徒刑6 月確定，於96年3 月6
    日執行完畢。詎其猶不知悔改，竟仍基於意圖為自己不法之
    所有竊盜犯意，於98年6 月16日凌晨1 時許，在桃園縣中壢
    市○○里○○街35號前，見乙○○車牌號碼8FG-350 號重型
    機車上之鑰匙未取下，竟將該重型機車竊取，得手後於同日
    凌晨1 時30分許，騎乘該車至桃園縣中壢市仁德里幸福新村
    78號前停放，嗣因行跡可疑，經民眾報警於同村81號民宅車
    庫內，為警盤檢並查獲其持有上開鑰匙1 串，再由警持之試
    開該重型機車後，發現相符可以啟動，進而查知該機車屬失
    竊之贓車，因而查悉上情。
二、案經桃園縣政府警察局中壢分局報告臺灣桃園地方法院檢察
    署檢察官偵查起訴。
    理  由
一、本案被告甲○○所犯之罪係屬刑事訴訟法第376 條第2 款之
    刑法第320 條第1 項竊盜罪，爰依刑事訴訟法第284條之1規
    定獨任進行審判程序，先予敘明。
二、本件認定事實所引用之本件卷內所有卷證資料（包含人證與
    文書證據、物證等證據）之證據能力，檢察官及被告於本院
    審理時均不爭執，且並無證據證明係公務員違背法定程序所
    取得；又卷內之各項文書證據，亦無刑事訴訟法第159 條之
    4 第1 款、第2 款顯有不可信之情況，而不得作為證據之情
    形，或有刑事訴訟法第159 條之4 第3 款其他可信特別情況
    下所製作之文書，而得作為證據，均認有證據能力。
三、訊據被告甲○○固不否認該重型機車之鑰匙為其所取等情，
    惟矢口否認有何竊取機車之犯行，辯稱：其未於中壢市○○
    街35號前竊取該機車，伊只是拿了機車的鑰匙而已，伊那時
    在華勛公園走路走到查獲地點那邊而已，鑰匙插在那台機車
    上面，伊僅是要到那裡尿尿而己，即被查獲，伊只有偷取那
    把鑰匙，若伊真的要偷車，大可直接騎走即可云云。經查：
    (一)車牌號碼8FG-350 號重型機車係乙○○之夫所有，平時為
      乙○○使用，停放在桃園縣中壢市○○里○○街35號前，
      於98年6 月16日凌晨1 時許遭竊之事實，業據被害人乙○
      ○於警詢中證述失竊經過等情綦詳，並有被害人乙○○出
      具之贓物認領保管單1 份及查獲現場照片4 幀附卷可考，
      該機車遭竊一節，堪以認定。
    (二)復參以證人即查獲本案之員警林聰淇、廖茂宏於偵查中具
      結證稱：當天是零點到兩點巡邏，值班通報在幸福新村80
      幾號有人在該處很鬼祟，到達該處時在附近巡視，到81號
      處聽到鑰匙掉下的聲音，81號是一個室內車庫，沒開電燈
      是暗的，被告就躲在車庫內的車子後面，我們就上前盤查
      ，就問掉下的鑰匙是誰，被告說是他的，我們會同被告查
      驗證件，到外面發現本案的可疑車輛，因為被害人還沒報
      案，小電腦還沒顯示，而機車的車頭朝外，且離81號只有
      二、三公尺，當時被害人失竊差不多三十分鐘，而從前龍
      街失竊地點騎到現場也差不多三十分鐘的時間，但被告不
      承認，我們用鑰匙插入機車可以啟動，才從車籍查到車主
      ，當時失主也正到中壢分局龍興派出所準備報案等語明確
       ( 見98 年度偵字第12980 號偵卷第50至51頁)。 本院審
      酌上開證詞可知，查獲地與失竊地相距約30分鐘車程，而
      被害人失竊時間亦為三十分鐘左右，且查獲時被告持有該
      機車之鑰匙，衡諸常情，該機車為被告所竊取之事實，應
      堪以認定。
    (三)被告雖辯稱是伊只是拿了機車的鑰匙而己，經過該地僅因
      要去那裡尿尿而己云云，然查：偵查中曾表示經過該地，
      是為了去找女朋友云云，顯見其辯稱前後不一，又未能說
      明其女朋友之真實姓名，且其對於出現查獲地點無法舉出
      其他合理之說明，是此一辯稱值得存疑。此外，於查獲地
      除被告外並未查得有何其他竊嫌先竊取該車後，將車停放
      於該處之情，在在顯示其為脫免罪責，飾詞狡辯，難以採
      為利於被告之認定。
    (四)綜上所述，被告甲○○前揭所辯，無非犯後卸責之詞，不
      足採信。本案事證明確，被告犯行洵堪認定，應依法論科
四、核被告所為，係犯刑法第320 條第1 項之竊盜罪。又被告有
    事實欄所載構成累犯之有期徒刑科刑、執行紀錄，此有臺灣
    高等法院被告前案紀錄表在卷可稽，其受有期徒刑執行完畢
    後，5 年以內故意再犯有期徒刑以上之本罪，為累犯，應依
    刑法第47條第1 項加重其刑。爰審酌被告素行欠佳，不思循
    正當途徑賺取財富，竊取他人物品，影響被害人之權利，危
    害社會安寧秩序，所為實屬非是，且犯後猶矢口否認犯行，
    犯後態度不佳等一切情狀，量處如主文所示之刑，以示懲儆
    。
據上論斷，應依刑事訴訟法第284 條之1 、第299 條第1 項前段
，刑法第320 條第1 項、第47條第1 項，刑法施行法第1 條之1
第1 項、第2 項前段，判決如主文。
本案經檢察官黃怡菁到庭執行職務
中    華    民    國    98    年    8     月    31    日
                  刑事第十庭    法  官  陳添喜
以上正本證明與原本無異。
如不服本判決應於收受判決後10日內向本院提出上訴書狀，並應
敘述具體理由。其未敘述上訴理由者，應於上訴期間屆滿後20日
內向本院補提理由書 (均須按他造當事人之人數附繕本)「 切勿
逕送上級法院」。
                                書記官  劉玉梅
中    華    民    國    98    年    8     月    31    日
附錄論罪科刑依據之法條：
中華民國刑法第320條第1 項
（普通竊盜罪）
意圖為自己或第三人不法之所有，而竊取他人之動產者，為竊盜
罪，處 5 年以下有期徒刑、拘役或 5 百元以下罰金。


司法院資訊處製作；財團法人民間司法改革基金會備份。
